Inventaris van het archief van de Rijksberoepscommissies Algemeen Vorderingsbesluit 1940, 1940-1963
Nationaal Archief, Den Haag
- DOSSIERS BETREFFENDE BEROEPEN BIJ DE COMMISSIES INGESTELD
  - Koper-Meermans, J.G.H.F., 1942-1948, [dossier B584], huis, erf en garage, 10
  - Koppens, J., 1942-1943, [dossier 47], perceel grond IJsselmonde, 22
  - Korte, Gebrs. de, 1948-1950, [dossier R182, R193], motorschip, 10
  - Korteweg, B., 1945-1947, [dossier R110], tractor, 10
  - Kranenburg, L.K., 1942-1943, [dossier 116], gedeelte perceel: Koppelleiding Rotterdam-Dordrecht, 10
  - Kranenburg-Noordzij, J.B., 1942-1943, [dossier 97], gedeelte perceel: Koppelleiding Rotterdam-Dordrecht, 10
  - Krijthe, R.S., 1943-1946, [dossier R68], tractor, 10
  - Kruithof, Gebrs. T. & L.A., 1947-1948, [dossier R169], vrachtauto, 10
  - Kwawegen, A.A. van, 1942-1943, [dossier 111], perceel grond IJsselmonde, 22
  - Langevelde, L.J. van, 1942-1943, [dossier R25], personenauto, 10
  - Leeuwen, C. van, 1944-1948, [dossier R157], vrachtauto, 10
  - Lemm, J.H., 1946-1947, [dossier R108], tractor, 10
  - Lems, J.C., 1942-1943, [dossier 77], perceel grond IJsselmonde, 22
  - Liebrecht, J., 1943-1946, [dossier R84], tractor, 10
  - Lijbaart, P., 1943-1944, [dossier R43], textielgoederen, 11
  - Lijempf, N.V., 1942-1943, [dossier R33], blik, 11
  - Linden, L. v.d., 1946-1948, [dossier R152], vrachtauto, 10
  - Linden, Erven C.B. v.d., 1953-1960, [dossier -], perceel, 10
  - Lingen, D. van, 1942-1943, [dossier R30], personenauto, 10
  - Lippens, E. en L. de Caluwe, 1944, [dossier 126], perceel grond, 20
  - Litjens, W., 1941-1943, [dossier R36], tabak, 11
  - Lockhorst, A.A., 1942-1943, [dossier 49], perceel grond IJsselmonde, 22
  - Lockhorst, J., 1942-1943, [dossier 50], perceel grond IJsselmonde, 22
  - Lubbe, C.J., 1941-1942, [dossier 3], perceel teelland, 11
  - Lubbe, Q.P.B. v.d., 1959, [dossier -], perceel weiland, 11
  - Lugt, J.G.M.C. v.d., 1944-1949, [dossier R192], vrachtauto, 11
  - Lulofs, J., 1946-1953, [dossier 146], perceel grond, 11
  - Luyendijk, M., 1958-1960, [dossier 195], stuk grond, 11
  - Marchand, K., 1947-1948, [dossier B626], huis en erf, 12
  - Marel, S. v.d., 1943-1956, [dossier 177], perceel, tuinderij, 12
  - Marinkelle, M.A.C., 1944-1953, [dossier B1278], kinderhuis, 12
  - Marion, J. van, 1946-1950, [dossier B -], huis en dancing, 12
  - Markus, Erven C., 1943-1951, [dossier B1078], huis, schuur en erf, 12
  - Marle, de Sille & Baan, Fa. van, 1946-1950, [dossier R199], personenauto, 12
  - Martens, B.Ch.M., 1942-1944, [dossier B101], huis, 12
  - Martens, W., 1943-1949, [dossier B679], huis en erf, 12
  - Martihot, E.E.M., 1943-1948, [dossier B5], bouwterrein, 12
  - Massa, G.W.J., 1943-1948, [dossier B564], villa en twee woonhuizen, 12
  - Mee, A.P. du, 1943-1944, [dossier B55], duingrond, 12
  - Meelunie, N.V. Handel- en Industrie Maatschappij, 1941-1942, [dossier R03], aardappelmeel, 12
  - Meer Sr., A.A. ter, 1944-1948, [dossier B559], winkel, huis en erf, 12
  - Meer Sr., A.J. v.d., 1946-1947, [dossier R99], personenauto, 12
  - Meer, C. v.d., 1948-1950, [dossier B L30], boerderij en opstallen, 12
  - Meer, J.J. ter, 1942-1944, [dossier B184], dubbelwoonhuis, 12
  - Meer, J.Th.E. v.d., 1959-1960, [dossier 199], percelen weiland, 12
  - Meer, L.P.W. v.d., 1957-1958, [dossier 185], perceel weiland, 12
  - Meer, M. v.d., 1942-1944, [dossier B13], huis en erf, 12
  - Meer, P. v.d., 1944-1951, [dossier B1130, B810], huis, 12
  - Meerkerk, G., 1942-1943, [dossier 51], perceel grond IJsselmonde, 22
  - Meesters, A., 1942-1944, [dossier B114], huis, 12
    Map 21
  - Meijaard, J.C., 1944-1952, [dossier B1147, B810], huis, 12
    Map 24
  - Meijer, A., 1946-1948, [dossier R161], bestelwagen, 12
    Map 25
  - Meijer, J., 1942-1944, [dossier B189], huis, 13
  - Meijer, J.G., 1946-1949, [dossier R183], personenauto, 13
  - Meijer, J.P., 1943-1947, [dossier B432], herenhuis, 13
  - Meijer, O.J., 1943-1949, [dossier B704], huis en garage, 13
  - Meijsen, M.J., 1942-1944, [dossier B75], huis en erf, 13
  - Melissant, P., 1943-1953, [dossier B1251], huis, 12
    Map 22
  - Mercuria, N.V. tot Exploitatie van Onroerende Goederen, 1943-1949, [dossier B758, B617], villa en erf, 12
    Map 23
  - Meuzelaar, C., 1943, [dossier 52], perceel grond IJsselmonde, 22
  - Michielsen, J., 1944-1952, [dossier B1156, B810], huis en erf, 13
  - Mieras, C.J., 1942-1950, [dossier B970], huis en erf, 13
  - Mij. tot Exploitatie van Onroerende Goederen Voorschoten I, N.V., 1951-1953, [dossier 157], perceel grond, 20
  - Milders & Co., A., 1943, [dossier R35], motorrijwiel, 13
  - Milligen, N. van, 1943-1946, [dossier B3], huis, 13
  - Min., N., 1943-1947, [dossier B -], huis, 13
  - Minne, Mr. M.C. v.d., 1944-1947, [dossier B423], huis, 13
  - Mobron, J.J., 1943-1948, [dossier B603], huis en erf, 13
  - Moerdijkse Sloperij en Houthandel, 1943-1950, [dossier B -], timmerwinkel, 13
  - Mol, J. de, 1942-1951, [dossier B1075], huis en erf, 13
  - Molegraaf, J., 1943, [dossier 53], perceel grond IJsselmonde, 22
  - Molekamp, W.W., 1944-1947, [dossier B498, B304], huis, 13
  - Molenaar, D., 1943-1950, [dossier B944], huis en erf en percelen, 13
  - Molenaar, Erven J., 1943-1951, [dossier B1006], huizen en erf, 13
  - Molenaar, J., 1943-1950, [dossier B741], huis met schuur, 13
  - Molenaar, J.P., 1943-1950, [dossier B777], herenhuis met kapperssalon, 13
  - Molijn, J., 1944-1950, [dossier B547, B933], pakhuis, 13
  - Mols, J.M.A., 1942-1949, [dossier B712], huis en erf, 13
  - Mons, J., 1943-1951, [dossier B1033], huizen en erf, 13
  - Monster, Gemeentebestuur, 1943-1947, [dossier B309, B310], complex woningen en schoolgebouw, 13
  - Montauban, W.A.H., 1946-1950, [dossier R196], personenauto, 13
    Map 26
  - Mooij, M. de, 1944-1948, [dossier R173], vrachtauto, 14
  - Moons, J.C., 1942-1944, [dossier 1, 125], percelen weiland, 13
    Map 27
  - Moor-Vlaeminck, Comm. Vennootschap de, 1943-1951, [dossier 145], pakhuis, 13
    Map 28
  - Moorland, K., 1946-1947, [dossier R143], vrachtauto, 14
  - Mortier, Ds. J., 1945-1947, [dossier R123], personenauto, 14
  - Mödder Jr., J.H., 1943-1951, [dossier B1001, B668], huis, erf en schuur, 13
  - Munters, L.A., 1943-1946, [dossier R83], tractor, 14
  - Nicolaas-Niemantsverdriet, P., 1942-1943, [dossier 96], gedeelte perceel: Koppelleiding Rotterdam-Dordrecht, 10
  - Nijland, H., 1947, [dossier R -], motorrijwiel, 14
  - Noordam, L., 1944-1947, [dossier R118], tractor, 14
  - Noordman, J.P., 1942, [dossier 6], percelen weiland, 14
  - Noorman, L.J., 1944-1948, [dossier R165, R178], bestelwagen, 14
  - Noortman, H.J., 1944-1948, [dossier R155], vrachtauto, 14
  - Obermann-Margadant, E.G., 1944-1951, [dossier B1032], perceel, 14
  - Olieman Mzn., N., 1957-1958, [dossier 188], percelen, 14
  - Olieman, M., 1955-1956, [dossier 168], percelen bouw- en weiland, 14
  - Olieman, W.M., 1955-1956, [dossier 165], percelen, 14
  - Onderdijk, J.C., 1943-1947, [dossier R126], landbouwinventaris, 14
  - Oosterom, Gebr. van, 1944-1947, [dossier R117], ziekenauto, 14
  - Oosterzee, N. van, 1943-1944, [dossier R51], personenauto, 14
  - Oostra Azn., D., 1943-1946, [dossier R69], tractor, 14
  - Os, G. van, 1943, [dossier 90], perceel grond IJsselmonde, 22
  - Otter, D.A. den, 1944-1948, [dossier R164], vrachtauto, 15
  - Overkleeft, G., 1944-1946, [dossier R92], tuindersglas, 15
  - Overman, Rubberfabriek, 1945-1950, [dossier BV1], roet, rubber en magnesiumcarbonaat, 15
  - Oversier, H., 1942-1943, [dossier R24], personenauto, 15
  - Panne, Jb. v.d., 1945-1947, [dossier R115], personenauto, 15
  - Paridon, A.J.Th. van, 1952, [dossier 148], percelen, 15
  - Paridon, H.N. van, 1954-1956, [dossier 172], percelen tuingrond, 15
  - Paridon, J.Th. van, 1949-1955, [dossier 164], percelen, 15
  - Parlevliet, Fa. D., 1953-1957, [dossier 152], percelen grond en water, 15
  - Parlevliet, H., 1962-1963, [dossier 201], perceel, 15
    Map 10A
  - Parlevliet-Van Rijn, G., 1952-1953, [dossier 153], perceel weiland, 15
  - Peper, M.C., 1942-1943, [dossier 54], perceel grond IJsselmonde, 22
  - Persoon, H.C., 1944-1947, [dossier R104], personenauto, 15
  - Peters, P.W.H., 1943-1947, [dossier R109], tractor, 15
  - Peursen, S.P. van, 1946-1949, [dossier R188], personenauto, 15
  - Pijl, A. v.d., 1943, [dossier 118], perceel grond IJsselmonde, 22
  - Pijnenburg's Weverijen N.V., 1945-1947, [dossier R106], weefsels, 16
  - Pijtak, H., 1951-1952, [dossier 149], perceel, 16
  - Planjer, F.C.W., 1944, [dossier 127], woonhuis, 15
  - Plassche, Gebrs. v.d., 1943-1946, [dossier R70], tractor, 15
  - Ploem-Pirop, M., 1944-1948, [dossier R160], personenauto, 15
  - Poel, Jac., 1946-1947, [dossier R127], personenauto, 15
  - Poll van Pollenburg-van der Lubbe, P.M.D. van, 1955-1956, [dossier 166], perceel weiland, 16
  - Proosdij's Taxi Verhuur Inrichting Protax, N.V. van, 1952-1953, [dossier 151, 155], percelen, 16
  - Putten, J. van, 1943, [dossier 19], perceel grond IJsselmonde, 22
  - Quartel, P., 1943, [dossier 55], perceel grond IJsselmonde, 22
  - R.K. gemeente Nootdorp, Kerk- en Armenmeesteren der, 1956-1957, [dossier 183], perceel grond, 17
  - R.K. Kerkbestuur Heilige Willibrordus te Wassenaar, 1949-1952, [dossier 150], percelen grond en water, 17
  - R.K. Parochiale Armbestuur St. Martinus te Voorburg, 1957, [dossier 184], perceel weiland, 17
  - R.K. Parochiale Armeninstelling te Nootdorp, 1957, [dossier 182], perceel, 17
  - Raa, J.A.R.C. ten, 1944-1950, [dossier R198], personenauto, 16
  - Radboudstichting, St., 1956, [dossier 176], percelen weiland, 16
  - Rahderturffabriek, Machinale, 1947, [dossier R -], persturf, 11
  - Reef, C.J., 1946-1949, [dossier R190], motorrijwiel, 16
  - Richard, A., 1944-1946, [dossier 33, 80], gedeelte perceel, 16
  - Rie, N.J. de, 1944-1947, [dossier R140], lijkwagen, 16
  - Rijks' Garages, 1946-1948, [dossier R168], personenauto, 17
  - Roecoert & Zn., Fa. A., 1941-1944, [dossier R60], non ferro metalen, 16
  - Roest Crollius, B., 1942, [dossier 5], perceel weiland, 16
  - Roest Crollius-de Niet, J.A.C., 1941-1942, [dossier 7], percelen weiland, bouwland en erf, 17
  - Roetert Frederikse-Molenbroek, S.A., 1944-1946, [dossier B382], perceel, 17
  - Roosch-van Duijn, P., 1943, [dossier 31], perceel grond IJsselmonde, 22
  - Rooy, A. de, 1943-1947, [dossier R136], tractor, 17
  - Rotterdamse Electrische Tram, 1944-1948, [dossier R171], autobuschassis, 17
  - Rozenburg, Wedt, 1944-1945, [dossier 133-136], percelen grond, 21
  - Saarloos, M., 1953-1957, [dossier 180], perceel, 17
  - Salm, J.M. v.d., 1941-1942, [dossier R18], vee, 17
  - Santen, G. van, 1956, [dossier 170], perceel weiland, 17
  - Schaap, C., 1942-1943, [dossier 105], perceel grond IJsselmonde, 22
  - Scherpenzeel, A., 1944-1947, [dossier R105], motorrijwiel, 17
  - Schie-van Maris, M.J.H. van, 1948-1951, [dossier B1018], perceel, 17
  - Schipper, H.J., 1943-1945, [dossier R46], tractor, 17
  - Schlumer, G., 1944-1948, [dossier R179], bestelwagens, 17
  - Schnuck & Zn., J.I.L., 1944-1948, [dossier R175], vrachtauto, 17
  - Schoemaker, N.V. Jan, 1942-1943, [dossier R31], benzine, 17
  - Scholtens, A., 1944-1946, [dossier R81], tractor, 18
  - Schram, W., 1942-1943, [dossier 114, 115], perceel grond IJsselmonde, 22
  - Siccama, J.H., 1943-1945, [dossier R -], tractor, 18
  - Siccama, W.Dj., 1943-1944, [dossier R44], tractor, 18
  - Sijlaart, W.S.A., 1945-1947, [dossier R124], personenauto, 18
  - Smeets, G.J., 1944-1949, [dossier R186], personenauto, 18
  - Smets, W., 1943, [dossier 117], perceel grond IJsselmonde, 22
  - Smit, J.E., 1943-1945, [dossier R -], tractor, 18
  - Smit, P., 1942-1945, [dossier 38], perceel grond IJsselmonde, 22
  - Smit, P., 1942-1945, [dossier 58], perceel grond IJsselmonde, 22
  - Snakkers, J.H., 1944-1950, [dossier R201], vrachtauto, 18
  - Soeteman, P., 1943, [dossier 59], perceel grond IJsselmonde, 22
  - Spiker's Handelmaatschappij N.V., R., 1944-1947, [dossier R113], potas, 18
  - Spoorijzer N.V., 1947-1951, [dossier BV6], stoom- en motorlocomotieven, 18
  - Staalduinen, G. van, 1943-1946, [dossier R87], tractor, 18
  - Staat, J., 1943, [dossier 60], perceel grond IJsselmonde, 22
  - Staat, Joh., 1943, [dossier 61], perceel grond IJsselmonde, 22
  - Staay & Cons., Joh. v.d., 1942-1943, [dossier 62], perceel grond IJsselmonde, 22
  - Steensveld, C.J., 1956, [dossier 169], percelen weiland, 18
  - Stel, D., 1943-1944, [dossier R42], kluisdeur, 18
  - Steur, J., 1943, [dossier 63], perceel grond IJsselmonde, 22
  - Stolk Jr., Adr., 1943, [dossier 64], perceel grond IJsselmonde, 22
  - Stolk, A.A., 1943, [dossier 119], perceel grond IJsselmonde, 22
  - Straaten, H.W. van, 1942-1943, [dossier 65], perceel grond IJsselmonde, 22
  - Sturm, Z., 1942-1947, [dossier R119], tractor, 18
  - Terpstra, J., 1943-1945, [dossier R -], tractor, 18
  - Tijssen, Gebrs., 1943-1946, [dossier R -], tractor, 18
  - Tillemans, C.C., 1942-1943, [dossier 103], perceel grond IJsselmonde, 22
  - Timmerman's Graan- en Meelhandel en Maalderij, N., 1944-1948, [dossier R144], personenauto, 18
  - Tol, M.J. van, 1955, [dossier 163], perceel, 18
  - Tonkes, L.T., 1943-1946, [dossier R63], tractor, 18
  - Tummers, J.W.J., 1945-1947, [dossier R107], personenauto, 18
  - Uyttenboogaart, Dr. D.L., 1943, [dossier R37], personenauto, 19
  - Vaandrager-Kranenburg, G., 1942-1943, [dossier 94], gedeelte perceel: Koppelleiding Rotterdam-Dordrecht, 10
  - Veen en Zn., N.V. M.B. van, 1944-1948, [dossier R166], personenauto, 19
  - Veen, H. van, 1943, [dossier 66], perceel grond IJsselmonde, 22
  - Veen, J. v.d., 1945-1950, [dossier BV3], sleepboot Viod, 19
  - Vegt, G. en H. v.d., 1943-1944, [dossier 57], landbouwbedrijf, 19
  - Veld, A. in 't, 1943, [dossier 67], perceel grond IJsselmonde, 22
  - Veldzicht, N.V. Stoomwasserij, 1944-1947, [dossier R148], bestelwagen, 19
  - Veluwsche Autodienst, N.V., 1950, [dossier BV2], autobussen, 19
  - Ven, W.W.M.M. v.d., 1943-1947, [dossier R132], tractor, 19
  - Vennik, Erven K., 1943, [dossier 20], perceel grond IJsselmonde, 22
  - Verboon Jr., J.C., 1955-1960, [dossier 200], percelen weiland, 19
  - Verdoes, J., 1953-1958, [dossier 192], percelen weiland, 19
  - Vereniging voor Middelbaar Onderwijs, Handelsonderwijs en Voorbereidend Hoger Onderwijs op Gereformeerde Grondslag, 1944, [dossier 129], schoolgebouw Marnix Gymnasium, 2
  - Verhoeven, A.J. en Bruysten, S., 1946-1949, [dossier 141], perceel grond, 19
  - Vermeulen, C.J., 1944, [dossier 128], perceel grond, 19
  - Vernooy's Brandstoffenhandel en Transportbedrijf, 1944-1947, [dossier R142], vrachtauto, 19
  - Versloot, A., 1943-1944, [dossier 121], voortuintjes, 19
  - Versteeg, J.A., 1943-1946, [dossier 82], perceel, 20
  - Versteegh, C.P.J., 1942-1944, [dossier R39], tabak, 20
  - Vet, S., 1944-1949, [dossier R184], vrachtauto, 20
  - Visser & Co., De Vink, Fa., 1946-1949, [dossier R189], personenauto, 20
  - Vliet, N. van, 1941-1942, [dossier 11], perceel tuin, weiland en sloot, 20
  - Voort, H.W. v.d., 1941-1943, [dossier 12], perceel weiland, 20
  - Voort, J.A.J. v.d., 1953-1958, [dossier 190], percelen, 20
  - Voorzee, Wed. A., 1944-1947, [dossier R141], vrachtauto, 20
  - Vorm, D. v.d., 1943, [dossier 68], perceel grond IJsselmonde, 22
  - Vorm, D.M. v.d., 1943, [dossier 104], perceel grond IJsselmonde, 22
  - Vorm, W. v.d., 1945-1947, [dossier R103], personenauto, 20
  - Vorn, J. v.d., 1943, [dossier 69, 88], perceel grond IJsselmonde, 22
  - Vos Klootwijk, C. de, 1943, [dossier 70], perceel grond IJsselmonde, 22
  - Vries Robbé & Co. N.V., De, 1949-1951, [dossier BV5], ijzer, 20
    Map 12A
  - Vries, J. de, 1945-1947, [dossier R134], personenauto, 20
  - Vrij, A., 1944-1947, [dossier R90], personenauto, 20
  - Vrijzinnig Christelijk Lyceum, Vereniging Het, 1944-1945, [dossier 130], scholencomplex, 20
  - W.H. van Vliet-van Lange, 1942-1943, [dossier R28], stoffering perceel, 20
  - Waal Czn., J.O. en F. v.d., 1943, [dossier 120], perceel grond IJsselmonde, 22
  - Waal, J. v.d., 1943, [dossier 71], perceel grond IJsselmonde, 22
  - Wal, C. v.d., 1943, [dossier 72], perceel grond IJsselmonde, 22
  - Wasmann, Wed. Dr. R., 1943-1944, [dossier R52], personenauto, 20
  - Webbink, E.J. en Greveling, G.H., 1947-1950, [dossier R202], vrachtauto, 20
  - Wensveen, C. van, 1942-1943, [dossier 107], perceel grond IJsselmonde, 22
  - Westeinde, J. van 't, 1943-1946, [dossier R78], tractor, 21
  - Westerhoff, C., 1944-1951, [dossier R204], personenauto, 21
  - Westgeest, G.J. en J.A., 1941-1942, [dossier 10], erf, 21
  - Westrik, J., 1944-1949, [dossier R -], personenauto, 21
  - Wezel, J.F. van, 1953-1957, [dossier 178], huis en erf, 21
  - Wijk, C. van, 1943-1947, [dossier R121], tractor, 22
  - Wijk, J. van, 1943, [dossier 75], perceel grond IJsselmonde, 22
  - Wijk, J.E., 1943-1944, [dossier R53], personenauto, 22
  - Willem I, Sleepboot, 1942-1943, [dossier R34], sleepboot, 21
  - Wilt, B. v.d., 1943, [dossier 73], perceel grond IJsselmonde, 22
  - Winden, C.J. van, 1956-1957, [dossier 181], percelen weiland, 21
  - Wingerden-IJsselstein, K. van, 1943, [dossier 76], perceel grond IJsselmonde, 22
  - Winkelhof, G.J. van, 1943, [dossier 74], perceel grond IJsselmonde, 22
  - Wissink, G., 1945-1947, [dossier R135], motorrijwiel, 21
  - Wittenburg, N.V. Cacaoboterextractiefabriek, 1942-1943, [dossier R31], benzine, 21
  - Wurzer, W.J., 1940-1942, [dossier 2], perceel bouwterrein, 22
  - Zanden, M. v.d., 1944-1946, [dossier R61], asbest, 22
  - Zandijk, J., 1942-1943, [dossier R23], personenauto, 22
  - Zanetti, L., 1945-1948, [dossier R172], vrachtauto, 22
  - Zwaal-Trouw, G. van, 1942-1943, [dossier 85, 86], perceel grond IJsselmond, 22